【裁判字號】    98,審易,1549
【裁判日期】    980828
【裁判案由】    竊盜等
【裁判全文】
臺灣高雄地方法院刑事判決            98年度審易字第1549號
公  訴  人  臺灣高雄地方法院檢察署檢察官
被      告  乙○○
                    （另案於臺灣高雄第二監獄執行中）
上列被告因竊盜等案件，經檢察官提起公訴（98年度偵字第8415
號），被告於準備程序中就被訴事實為有罪之陳述，經本院告知
簡式審判程序之旨，並聽取被告與公訴人之意見後，本院合議庭
裁定由受命法官獨任進行簡式審判程序，判決如下：
    主  文
乙○○犯侵入住宅罪，累犯，處有期徒刑伍月，如易科罰金，以
新臺幣壹仟元折算壹日；又犯竊盜罪，累犯，處有期徒刑參月，
如易科罰金，以新臺幣壹仟元折算壹日。應執行有期徒刑柒月，
如易科罰金，以新臺幣壹仟元折算壹日。
    事實及理由
一、本件犯罪事實、證據，除更正為「乙○○前因毒品案件，分
    別經本院以91年度訴字第3709號判處有期徒刑1 年、以93年
    度訴字第292 號判處有期徒刑10月確定，另因犯詐欺罪，經
    臺灣高等法院高雄分院以94年度上訴第120 號判處有期徒刑
    5 月確定，上開各罪接續執行，於民國94年6 月22日假釋出
    監；其於假釋期間內，又因犯恐嚇及施用毒品（2 件）等案
    件，分別經本院以94年度簡字第3397號判處有期徒刑4 月、
    以95年度訴字第547 號判處有期徒刑11月、以95年度簡字第
    2135號判處有期徒刑4 月，前開假釋亦經撤銷，其假釋期間
    所犯各罪所處之刑與殘刑有期徒刑1 年9 月接續執行，於97
    年2 月25日執行完畢」，於起訴書犯罪事實欄一第8 行補充
    「利用高雄市苓雅區○○○路251 巷2 弄56號之大門未鎖，
    而侵入丙○○上開住處」，並補充被告於本院審理時之自白
    為證據外，其餘均引用起訴書所載（如附件）。
二、核被告所為，係犯刑法第306 條第1 項侵入住宅罪及同法第
    320 條第1 項竊盜罪。被告所犯上開各罪，犯意各別，行為
    互殊，應予分論併罰。被告有前開受有期徒刑判決及執行完
    畢之情形，有臺灣高等法院被告前案紀錄表在卷可佐，其於
    徒刑執行完畢5 年之內故意再犯本件有期徒刑以上之罪，均
    為累犯，應依法加重其刑。
三、爰審酌被告正值青年，有謀生能力，竟不思以正途取財，其
    侵入他人住宅內竊盜之行為，不僅造成被害人之財產損失，
    亦威脅被害人之居住安全，被告犯後尚於警詢、偵訊中否認
    犯行，足見被告尚有僥倖之心，及被告於本院審理中坦承犯
    行，被告所竊取財物價值尚非甚鉅等一切情狀，分別量處如
    主文所示之刑，並定應執行刑及諭知易科罰金之折算標準。
據上論斷，應依刑事訴訟法第273 條之1 第1 項、第284 條之1
、第299 條第1 項前段、第310 條之2 、第454 條第2 項，刑法
第306 條第1 項、第320 條第1 項、第47條第1 項、第41條第1
項、第51條第5款，刑法施行法第1條之1，判決如主文。
本案經檢察官甲○○到庭執行職務。
中    華    民    國    98    年    8     月    28    日
                  刑事第十庭    法  官  蔡書瑜
以上正本證明與原本無異。
如不服本判決應於收受送達後10日內向本院提出上訴書狀，並應
敘述具體理由；如未敘述上訴理由者，應於上訴期間屆滿後20日
內向本院補提理由書（均須按他造當事人之人數附繕本）「切勿
逕送上級法院」。
中    華    民    國    98    年    8     月    28    日
                                書記官  楊明月
附錄：論罪法條
中華民國刑法第306條第1項
無故侵入他人住宅、建築物或附連圍繞之土地或船艦者，處 1 年
以下有期徒刑、拘役或 3 百元以下罰金。
中華民國刑法第320條第1項
意圖為自己或第三人不法之所有，而竊取他人之動產者，為竊盜
罪，處5 年以下有期徒刑、拘役或5 百元以下罰金。
附件：
臺灣高雄地方法院檢察署檢察官起訴書
                                      98年度偵字第8415號
    被      告  乙○○  男  30歲（民國○○年○月○○日生）
                        籍設高雄縣鳳山市○○○路８０巷１
                        ３之３號
                        現居高雄市苓雅區○○○路53巷3號3
                        樓（現於高雄第二監獄執行中）
                        國民身份證統一編號：Ｚ000000000號
上列被告因竊盜案件，已經偵查終結，認應該提起公訴，茲將犯
罪事實及證據並所犯法條分敘如下：
        犯罪事實
一、乙○○前因詐欺及違反毒品危害防制條例等案件，經臺灣高
    等法院高雄分院及臺灣高雄地方法院分別以94年度上訴字第
    120號、91年度訴字第3709號、93年度訴字第292號判處有期
    徒刑5月、1年、10月確定，於民國94年6 月22日縮短刑期假
    釋出監，嗣因撤銷假釋，應執行殘刑有期徒刑1年9日，於97
    年2 月25日縮刑期滿執行完畢。猶不知悔改，意圖為自己不
    法之所有，於97年12月2 日上午8時10分至9時40分期間內某
    時，侵入丙○○於高雄市苓雅區○○○路251巷2弄56號住處
    ，徒手竊取丙○○所有之腰包1個（內有現金新臺幣5,400元
    、身份證、健保卡、汽機車駕照、機車行照、信用卡2 張及
    行動電話1具【含SIM卡門號：0000000000】）得手逃逸後，
    將該行動電話交與戴錫三使用。嗣警調閱該行動電話序號00
    0000000000000號之通聯資料，查知戴錫三曾以SIM卡門號00
    00000000號插入該行動電話使用，而悉上情。
二、案經高雄市政府警察局苓雅分局報告偵辦。
        證據並所犯法條
一、證據清單及待證事實：
 ┌──┬───────────────┬─────────────┐
 │編號│證據清單                      │待證事實                  │
 ├──┼───────────────┼─────────────┤
 │ 1  │被告乙○○之供述              │將該行動電話交付戴錫三使用│
 │    │                              │之事實                    │
 ├──┼───────────────┼─────────────┤
 │ 2  │告訴人丙○○之指述            │於家中失竊腰包之事實      │
 ├──┼───────────────┼─────────────┤
 │ 3  │證人戴錫三於警詢中之指述      │被告自承該行動電話係竊得並│
 │    │                              │交付與戴錫三使用          │
 ├──┼───────────────┼─────────────┤
 │ 4  │（1）證人呂鴻偉之證述         │該SIM卡門號由戴錫三使用之 │
 │    │（2）行動電話門號0000000000號 │事實                      │
 │    │     之申登資料               │                          │
 ├──┼───────────────┼─────────────┤
 │ 5  │行動電話門號0000000000號之通聯│戴錫三於97年12月2日上午9時│
 │    │資料                          │40分許，撥打給行動電話門號│
 │    │                              │0000000000號（告訴人所申登│
 │    │                              │）持用人即被告之事實      │
 ├──┼───────────────┼─────────────┤
 │ 6  │行動電話門號0000000000號之申登│被告於97年12月2日上午10 時│
 │    │及通聯資料                    │3 分許，持告訴人之行動電話│
 │    │                              │含SIM卡門號 ，撥打予戴錫三│
 │    │                              │之事實                    │
 ├──┼───────────────┼─────────────┤
 │ 7  │行動電話序號000000000000000號 │戴錫三所持用之行動電話門號│
 │    │之通聯查詢單                  │0000000000號SIM 卡，於97年│
 │    │                              │12月3日凌晨2時52分插入告訴│
 │    │                              │人失竊之行動電話使用之事實│
 ├──┼───────────────┼─────────────┤
 │ 8  │贓物認領保管單1紙             │告訴人失竊及領回行動電話之│
 │    │                              │事實                      │
 └──┴───────────────┴─────────────┘
二、核被告所為，係犯刑法第306條第1項無故侵入住宅及同法第
    320條第1項竊盜罪嫌。被告所為上開犯行，犯意各別，行為
    互異，應予分論併罰。被告有犯罪事實欄所載之論罪科刑執
    行情形，有本署刑案資料查註紀錄表及矯正簡表在卷可按，
    其於有期徒刑執行完畢後5 年內再犯本件有期徒刑以上之罪
    ，為累犯，請依刑法第47條第1 項規定，加重其刑。
三、依刑事訴訟法第251條第1項提起公訴。
    此  致
臺灣高雄地方法院
中    華    民    國    98    年     5    月    12    日
                              檢  察  官  丁○○


司法院資訊處製作；財團法人民間司法改革基金會備份。
